# JOSE LEON VASQUEZ, PMP®

Email: josemleon30@gmail.com

Tel: 942 694 876

Fecha Nacimiento: 30/01/1984

DNI: 42525936



Profesional con 7 años de experiencia, con conocimientos en: Implementación de PMO (Project Management Office), Gestión de Proyectos, Mejora de Procesos, Entrenamiento y Gestión de Sistemas de Información. Cuento con habilidades de comunicación, trabajo en equipo, proactivo, responsable y competitivo.

### **EDUCACIÓN**

2008 Universidad de Ciencias Aplicadas (UPC)

Diplomado en Gerencia de Proyectos

2001-2006 Universidad de Lima

Ingeniería de Sistemas – Titulado CIP 152635

1990-2000 Colegio Salesiano

Primaria / Secundaria

### CERTIFICACIÓN INTERNACIONAL VIGENTE

Project Management Professional (PMP) otorgado por el Project Management Institute (PMI)

### **EXPERIENCIA PROFESIONAL**

1.- Jul-2007 a la fecha

ARPL Tecnología Industrial S.A., Lima - Perú

Compañía de Ingeniería, Construcción y Gerencia de Proyectos

**Rol: Gestor de Proyectos Senior** 

Funciones Principales como Líder de Gestión (Enero 2014 a la fecha)

- Planificar y gestionar los RRHH del área de gestión asignados a un proyecto de gran envergadura.
- Informar directamente al Gerente de Proyecto el estatus del proyecto (en base a la herramienta del Valor Ganado).
- Seguimiento y control para asegurar el cumplimiento del alcance, tiempo, costo y calidad de todo proyecto.
- Llevar a cabo las coordinaciones y reuniones de los principales contratos del Proyecto.
- Revisar, aprobar y exponer los entregables de gestión (en las diferentes etapas del Proyecto) ante la Gerencia del Proyecto.

## Funciones Principales como Gestor de Proyectos (Julio 2007 a Diciembre 2013)

- Elaborar el Plan de Proyecto (alcance, tiempo, costo).
- Emitir reportes de control y rendimiento del Proyecto (en base a la herramienta del Valor Ganado).
- Seguimiento de indicadores de gestión en términos de alcance, presupuesto y cronograma. Planificación y ejecución de acciones correctivas.
- Evaluar avances, riesgos, problemas y eventos imprevistos.
- Control de cambios.
- Planificación y seguimiento en Procura.
- Elaboración y revisión de entregables de gestión de proyectos.
- Coordinación constante con clientes, proveedores, contratistas y consultores.
- Llevar actas de reunión y seguimiento de las mismas.

# Funciones en la Oficina de Gestión de Proyectos -PMO (Julio 2007 a Diciembre 2013)

- Participación en la implementación de la oficina de gestión de proyectos (PMO).
- Redefinición de procesos para la implementación de metodologías de gerencia de proyectos de ingeniería y construcción basado en estándares del PMI.
- Capacitación y entrenamiento de nuevas herramientas tecnológicas en gestión de proyectos.
- Selección, implementación y administración del Sistema de Información para la Gerencia de Proyectos.
- Selección, implementación y administración del sistema de gestión documentaria.
- Actualización de la metodología de gestión de proyectos.
- Redefinición y mejora de procesos de la empresa.

### **Proyectos**

- Ampliación de la Capacidad de Producción de la Planta de Condorcocha Horno 5. Cliente UNACEM (antes Cemento Andino), monto de inversión US\$ 250 mllns. (Líder de Gestión, de 2014 a la fecha)
- Ampliación de la Capacidad de Producción de la Planta de Atocongo Horno 1. Cliente UNACEM (antes Cementos Lima), monto de inversión US\$ 210 mllns. (Gestor de proyecto y relevo del Líder de Gestión, de 2011 a 2013)
- Central Hidroeléctrica Carpapata III Potencia 12.8 MW (Etapa de Ingeniería). Cliente CELEPSA, monto de inversión US\$ 25 mllns. (De 2010 a 2011)
- Carretera Tanta Pirca Pirca. Cliente CELEPSA, monto de inversión US\$ 1.2mllns. (2011)
- Automatización y Puesta en Paralelo de la Central Hidroeléctrica Carpapata I y II con el SEIN. Cliente UNACEM (antes Cemento Andino), monto de inversión US\$ 4.5 mllns. (De 2008 a 2010)
- Aumento de Potencia a 56MVA en el Patio de Llaves de Condorcocha. Cliente UNACEM (antes Cemento Andino), monto de inversión US\$ 2.5 mllns. (De 2008 a 2009)

- Mejoras en el Cargador de Barcos del Muelle de Conchán. Cliente UNACEM (antes Cementos Lima), monto de inversión US\$ 1.5 mllns. (2009)
- Modernización del Sistema de Control del Horno 3. Cliente UNACEM (antes Cemento Andino), monto de inversión US\$ 2.5 mllns. (De 2008 a 2009)
- Molienda Combinada de Cemento 6. Cliente UNACEM (antes Cemento Andino), monto de inversión US\$ 5.5 mllns. (De 2007 a 2008)

# 2.- Mar-2007 a Jun-2007

# ARPL Tecnología Industrial S.A., Lima – Perú Compañía de Ingeniería, Construcción y Gerencia de Proyectos Rol: Gestor de Proyectos Trainee

### Funciones Principales como Gestor de Proyectos

- Elaborar el Plan de Proyecto.
- Emitir reportes de control y rendimiento del Proyecto (en base a la herramienta del Valor Ganado).
- Seguimiento de indicadores de gestión en términos de alcance, presupuesto y cronograma.
- Coordinación constante con clientes, proveedores, contratistas y consultores.
- Control de cambios.
- Llevar actas de reunión y seguimiento de las mismas.

# **Proyectos**

• Infraestructura de Telecomunicaciones para la Central Hidroeléctrica El Platanal. Cliente CELEPSA, monto de inversión US\$ 0.5 mllns. (2007)

# 3.- Ago-2005 a Ago -2006

Universidad de Lima

**Educación Superior** 

Rol: Practicante de Redes y Comunicaciones

### Asistente de Administración de Redes y Comunicaciones.

- Instalación y Configuración de Software y Hardware.
- Soporte a Usuarios en aplicaciones.
- Generación periódica de reportes de los servicios prestados.
- Asistir al Jefe de Proyecto de infraestructura y telecomunicación.

**IDIOMAS** Inglés: Intermedio

### **OTROS CONOCIMIENTOS**

- . Microsoft Project
- . Primavera P6 (Básico)
- . Microsoft Office (Word, Excel, Power Point)
- . Redes y Telecomunicaciones
- . Lenguajes de Programación
- . SAP.

### **CONFERENCIAS Y CURSOS RECIENTES**

- . Taller Internacional: Secretos para dominar la Gestión de Riesgos en Proyectos BIE GROUP.
- . Congreso Nacional de Gerencia de Proyecto PMI 2013.
- . Curso: Upgrade de 4° a 5° edición (Guía del PMBOK) Dharma Consulting.
- . Taller: Planificación y Control de Proyectos con Primavera P6 PM Certifica.
- Curso: Desarrollo de Competencias para la Gestión de Proyectos con PMBOK Colegio de Ingenieros del Perú.
- . Curso: Liderazgo y Desarrollo de Equipos de Proyecto ASME (American Society of Mechanical Engineers)
- . Curso: Desarrollo de Nuevos Productos, Servicios y Procesos ASME
- . Congreso Nacional de Gerencia de Proyecto PMI 2010
- . Curso Virtual: Responsabilidad Social y Aspectos legales ASME
- . Taller: Gestión de Riesgos Dharma Consulting
- . Curso: Cartas de Crédito y Medios de Pago
- . Curso: Gestión de Proyectos y Herramientas de Calidad ASME
- . Congreso Nacional de Gerencia de Proyecto PMI 2009
- . Curso: Gestión Financiera ASME

### **INTERESES**

Música, Futbol, Viajes, Lectura.